【裁判字號】    97,審易,1051
【裁判日期】    970930
【裁判案由】    竊盜
【裁判全文】
臺灣高雄地方法院刑事判決            97年度審易字第1051號
公  訴  人  臺灣高雄地方法院檢察署檢察官
被      告  乙○○
            丙○○
上列被告因竊盜案件，經檢察官聲請簡易判決處刑（97年度偵字
第5922號），本院認不宜逕以簡易判決處刑，改依通成程序審理
，被告於本院審理期日為有罪之陳述，經裁定依簡式審判程序審
理，判決如下：
    主  文
乙○○共同犯竊盜陸罪，均累犯，各處有期徒刑月。應執行有
期徒刑壹年。
丙○○共同犯竊盜陸罪，均累犯，各處有期徒刑肆月。應執行有
期徒刑壹年陸月。
    事  實  及  理  由
一、犯罪事實要旨：
    乙○○、丙○○為親兄弟關係，乙○○前因毒品危害防制條
    例等案件，經法院分別判處有期徒刑1 年、6 月確定，嗣前
    2 罪經合併定其應執行之刑為有期徒刑1 年4 月，於民國94
    年10月24日入監服刑，於96年2 月23日期滿執行完畢；另丙
    ○○前因毒品危害防制條例、竊盜等案件，經法院分別判處
    有期徒刑8 月、9 月、6 月確定（嗣後2 罪經合併定其應執
    行之刑為有期徒刑1 年1 月），以上各罪接續執行，於94
    年7 月26日入監服刑，於96年1 月15日縮短刑期假釋付保護
    管束，於96年4 月25日保護管束期滿、假釋未經撤銷視為執
    行完畢（均構成累犯）。詎兄弟2 人均不知警惕、悔改，各
    基於意圖為自己不法所有之犯意聯絡，分別於附表編號1 至
    6 各所示之時點，前去址設高雄市○○區○○路501-9 號之
    「匠心工程有限公司」（下稱匠心公司）門口，以徒手方式
    ，分別竊取匠心公司所有之白鐵水塔等物品（詳如附表所示
    ），得手後復將竊得之物品，執往址設高雄縣鳳山市○○○
    路之「活水舊貨商」，變賣予不知情之林水益，得款花用一
    空。案經匠心公司會計人員劉沛容檢具監視錄影光碟報警循
    線查獲全情。
二、訊據被告乙○○、丙○○（下合稱被告2 人）迭於警詢、偵
    查及本院審理中，坦承前開犯行不諱，核與證人即匠心公司
    人員劉沛容、丁○○、李佩芬所陳述之發現匠心公司物品遭
    竊，及證人林水益於警詢、偵查中所證述向被告2 人收購鐵
    材各情，均大致相符，並有扣押筆錄暨扣押物品目錄表、贓
    物認領保管單、扣案贓物照片及監視錄影畫面翻拍照片等件
    在卷可稽，足認被告2 人之自白均合於事實，可堪採信，本
    案事證明確，被告2人之犯行均堪認定。
三、核被告2 人所為，均係犯刑法第320 條第1 項之竊盜罪。被
    告2 人就附表所示之6 次竊盜犯行存有犯意聯絡、行為分擔
    ，均應論以共同正犯。被告2 人分經犯罪事實欄各所示徒刑
    之宣告及執行完畢，有臺灣高等法院被告前案紀錄表共2 份
    在卷足稽，被告2 人各於該等徒刑執行完畢後，5 年以內故
    意再犯本案有期徒刑以上之各罪，均應論以累犯，並加重其
    刑。被告2 人所犯前開6 次竊盜犯行，犯意各別，應予分論
    併罰。
四、本院審酌丙○○前即曾因竊盜案件入監服刑，卻不知悔改，
    夥同乙○○再犯本案之6 次竊盜犯行，而害及匠心公司之財
    產權益，實屬不該。惟念被告2 人乃係徒手犯下竊盜行為，
    手段平和，且於偵審程序中始終坦承犯行，非無悔意等一切
    情狀，因認檢察官求予就丙○○所犯6 罪，各量處有期徒刑
    4 月，並定應執行之刑為有期徒刑1 年6 月部分，尚稱允妥
    ，爰就被告2 人分別量處如主文第1 、2 項各所示之刑，並
    各定其應行之刑。至檢察官未慮及乙○○前並無竊盜等財產
    犯罪前科，而就之求予量處與具有竊盜前科之丙○○相同之
    刑，則尚嫌過重，應予指明。
據上論結，應依刑事訴訟法第273 條之1 第1 項、第299 條第1
項前段、第310 條之2 、第454 條第1 項、第2 項，刑法第28條
、第320 條第1 項、第47條第1 項、第51條第5 款，刑法施行法
第1 條之1 ，判決如主文。
本案經檢察官甲○○到庭執行職務。
中    華    民    國    97    年    9     月    30    日
                  刑事第七庭  法  官  莊珮吟
以上正本證明與原本無異。
如不服本判決應於收受本判決後10日內向本院提出上訴書狀，並
應敘述具體理由，如未敘述上訴理由者，應於上訴期間屆滿後20
日內補提理由書狀於本院（均須按他造當事人之人數附繕本）「
切勿逕送上級法院」。
中    華    民    國    97    年    9     月    30    日
                              書記官  黃勤涵
 ┌────────────────────────────────┐
 │附表：                                                          │
 ├──┬────────────┬────────────────┤
 │編號│犯罪時間（民國）        │竊得之物及價值（新臺幣）        │
 ├──┼────────────┼────────────────┤
 │ 1  │96年12月12日6 時        │白鐵製水塔2 個，合計8,000 元    │
 ├──┼────────────┼────────────────┤
 │ 2  │97年1 月12日5 時30分    │白鐵製欄杆5 組，合計4 萬元      │
 ├──┼────────────┼────────────────┤
 │ 3  │97年1 月19日5 時52分    │H型鋼鐵2 支，合計6,000 元       │
 ├──┼────────────┼────────────────┤
 │ 4  │97年1 月23日5 時54分    │浪板25個，合計7,500 元          │
 ├──┼────────────┼────────────────┤
 │ 5  │97年1 月24日6 時24分    │H型鋼鐵1支，計1 萬8,000 元      │
 ├──┼────────────┼────────────────┤
 │ 6  │97年1 月29日6 時3分     │H型鋼鐵6 支，合計1 萬5,000 元   │
 └──┴────────────┴────────────────┘
◎附錄本案所犯法條：
《刑法第320 條第1 項─竊盜罪》
意圖為自己或第三人不法之所有，而竊取他人之動產者，為竊盜
罪，處5 年以下有期徒刑、拘役或500 元以下罰金。
《刑法施行法第1 條之1 》
中華民國94年1 月7 日刑法修正施行後，刑法分則編所定罰金之
貨幣單位為新臺幣。
94年1 月7 日刑法修正時，刑法分則編未修正之條文定有罰金者
，自94年1 月7 日刑法修正施行後，就其所定數額提高為30倍。
但72年6 月26日至94年1 月7 日新增或修正之條文，就其所定數
額提高為3 倍。


司法院資訊處製作；財團法人民間司法改革基金會備份。
